【裁判字號】    89,易,390
【裁判日期】    890628
【裁判案由】    毒品危害防制條例
【裁判全文】
臺灣苗栗地方法院刑事判決                          八十九年度易字第三九號
    公  訴  人  臺灣苗栗地方法院檢察署檢察官
    被      告  甲○○
右列被告因違反毒品危害防制條例案件，經檢察官提起公訴（八十九年度毒偵字第四
六一號），本院判決如左：
    主  文
甲○○連續施用第二級毒品，處有期徒刑捌月。
扣案之第二級毒品安非他命壹包（警秤毛重計零點零貳公克）沒收銷燬及吸食器貳組
沒收。
    事  實
一、甲○○前因施用毒品案件，經依本院以八十七年度毒聲字第二十六號及八十八年
    度毒聲字第八０六號先後裁定送觀察、勒戒後，均無繼續施用毒品之傾向，經台
    灣苗栗地方法院檢察署檢察官分別以八十八年度偵字第一五０號、八十八年度毒
    偵字第三四七一號處分不起訴。詎甲○○又基於概括犯意，自上開第二次觀察勒
    戒出所後之八十八年七月某日起至八十九年二月十五日止，連續在苗栗縣竹南鎮
    新南里十五鄰金天地二十八號之自宅及苗栗縣竹南鎮某友人住處等地施用第二級
    毒品安非他命多次，為警於八十九年二月十八日十一時許，在前揭甲○○自宅住
    處查獲，並扣得第二級毒品安非他命一包（警秤毛重０．０二公克）及屬甲○○
    所有供施用毒品器具玻璃頭吸食器二支。
二、案經苗栗縣警察局竹南分局報請台灣苗栗地方法院檢察署檢察官偵查起訴。
              理  由
一、訊據被告甲○○對於右揭事實除對扣案之兩支玻璃頭吸食器中一支顏色較為白皙
    辯稱不是伊的，伊不知是誰的云云外，餘均坦承不諱，核與證人即被告之父管金
    彩於警訊中證述情節相符，復有前揭毒品及吸食器扣案及苗栗縣衛生局出具之尿
    液檢驗成績書附卷可稽，被告自白與事實相符。至於被告辯稱部分，經查被告於
    警訊中自陳查獲扣案物品之房間平日均是伊一人在使用（見偵查卷第五頁），則
    此房間所放置之物品應屬被告所有無疑，是扣案物中之含有殘餘安非他命之玻璃
    頭吸食器一支既是在被告房間查獲是為被告所有堪可認定，其所辯顯係卸責之詞
    ，殊無可採。又被告前因施用毒品案件，先後經送觀察、勒戒後，均認無繼續施
    用毒品之傾向，由台灣苗栗地方法院檢察署檢察官分別於八十八年一月八日、八
    十八年七月二十八日，分別以八十八年度偵字第一五０號、八十八年度毒偵字第
    三四七一號檢察為不起訴處分確定，有不起訴處分書二份在卷足憑，其三犯施用
    毒品，罪證明確，應予依法論科。
二、核被告所為，係犯毒品危害防制條例第十條第二項之施用第二級毒品罪。其持有
    毒品之低度行為，應為施用之高度行為所吸收不另論罪，其多次施用毒品行為，
    時間密接、犯罪構成要件相同，顯係基於概括犯意為之，應依連續犯規定論處，
    並加重其刑。爰審酌被告施用毒品限於自殘，未傷及他人，動機係因自制力薄弱
    ，手段平和，犯後坦承犯行，態度良好等一切情狀，量處如主文所示之刑，以資
    儆懲。扣案之第二級毒品安非他命一包（警秤毛重計０．０二公克），不問屬於
    犯人與否，應依毒品危害防制條例第十八條第一項前段規定沒收銷燬之。另扣案
    之供施用毒品器具玻璃頭吸食器二支係犯罪所用之物，且均為被告所有，已如前
    認定，爰依刑法第三十八條第一項第二款併予宣告沒收。
據上論斷，應依刑事訴訟法第二百九十九條第一項前段，毒品危害防制條例第十條第
二項，第十八條第一項，刑法第十一條前段、第五十六條、第三十八條第一項第二款
，判決如主文。
本案經檢察官戴瑞麒到庭執行職務
中       華       民      國     八十九     年     六     月    二十八  日
                                      臺灣苗栗地方法院刑事庭
                                          審判長法  官  周  淡  怡
                                                法  官  張  珈  禎
                                                法  官  林  靜  雯
右正本證明與原本無異。
如不服本判決應於送達後十日內向本院提出上訴狀 （ 應附繕本 ） 。
                                                 書記官  李  坤  益
附錄本判決論罪科刑法條：
毒品危害防制條例第十條第二項
二、施用第二級毒品者，處三年以下有期徒刑。


司法院資訊處製作；財團法人民間司法改革基金會備份。
